臺灣基隆地方法院刑事裁定　　　　　　　　　　　　　　九十二年度聲再字第五號
　　再審聲請人　乙○○
　　即受判決人
　　　　　　　　丙○○
　　　　　　　　甲○○
右列聲請人即受判決人因傷害案件，對於本院合議庭中華民國九十二年十月七日九十
二年度簡上字第七一號確定判決，聲請再審，本院裁定如左：
    主  文
再審之聲請駁回。
    理  由
一、按「有罪之判決確定後，有左列情形之一者，為受判決人之利益，得聲請再審︰
    六、因發現確實之新證據，足認受有罪判決之人應受無罪、免訴、免刑或輕於原
    判決所認罪名之判決者」、「不得上訴於第三審法院之案件，除前條規定外，其
    經第二審確定之有罪判決，如就足生影響於判決之重要證據漏未審酌者，亦得為
    受判決人之利益，聲請再審」，刑事訴訟法第四百二十條第一項第六款、第四百
    二十一條分別定有明文。又所謂「確實之新證據」、「足生影響於判決之重要證
    據」，必須該證據已足認定受判決人應受無罪、或免訴、或輕於原審所認定之罪
    名方可，如不足以推翻原審所認定罪刑之證據，即非足生影響於原判決之「新證
    據」、「重要證據」。
二、聲請人即受判決人甲○○、丙○○、乙○○聲請再審意旨如後附之「刑事再審聲
    請狀」所載。
三、經查：
  (一)原確定判決（本院九十二年度簡上字第七一號）認定聲請人甲○○、丙○○、乙○○三人有共同傷害人之身體之犯行，除憑告訴人余瑞萍之指訴及聲請人丙○○
    所用行動電話通聯紀錄顯示之基地台位置為證據外，更有以目擊證人林清桂及林
    尚宏於偵查中、證人即至現場處理之警員高來福及吳盛榮於偵審中之證詞，告訴
    人余瑞萍之驗傷診斷書、現場照片三張及基隆市警察局第一分局延平街派出所員
    警工作記錄簿影本一紙等為證據，綜合研判後，始認定聲請人三人確有共同傷害
    之犯行，並於原確定判決理由中說明證人邱錦宗、田秀美所為證言難為聲請人有
    利之證明。是故聲請人所具「刑事再審聲請狀」理由一中所載「原確定判決無非
    以告訴人之指訴及聲請人丙○○所使用之行動電話通聯基地台位置，憑以認定聲
    請人三人確有在場共同毆打告訴人等之事實」云云，顯非實情。
  (二)聲請人丙○○以案發日（九十一年四月十四日）其所使用之行動電話門號為00
    00000000號，依該門號之通聯紀錄顯示，是日十七時四十七分、十八時
    十三分、十八時二十六分、十九時十五分之基地台位置均在基隆市○○路二十三
    號三樓，是日十六時四十五分、十七時二十一分、十九時三十二分之基地台位置
    均在基隆市○○路二二０號三樓，而聲請人與告訴人發生衝突之攤位在仁二路二
    二０號前，鄰近愛四路六十號路口處，則聲請人丙○○於發生衝突時（同日十八
    時許）若在攤位附近，行動電話基地台位置應在仁二路二二０號三樓，然通聯紀
    錄顯示聲請人丙○○所用行動電話於案發時之基地台位置均不在此，足認聲請人
    丙○○於案發時未在現場云云。惟查，依原確定判決書所載，聲請人等與告訴人
    余瑞萍發生衝突之時間為九十一年四月十四日十八時許，地點在基隆市○○路六
    十之四十四號與四十三號附近，即聲請人與告訴人擺攤販賣臭豆腐處，復依卷附
    中華電信股份有限公司提供之0000000000號行動電話通聯紀錄顯示，
    該門號確有如上開聲請人丙○○所指之基地台通聯紀錄，然查行動電話基地台收
    發訊號之涵蓋範圍不論以ＧＳＭ九００或ＧＳＭ一八００射頻，均無可能有效距
    離僅有數百公尺，而本案發生地點係在基隆市愛四號六十之四十三號與四十四號
    附近之道路邊，聲請人丙○○且稱是在基隆市○○路二二０號前，鄰近愛四路六
    十號路口處，該處所離基隆市○○路二十三號三樓基地台不及三百公尺，亦係在
    仁二路二二０號三樓基地台下方，顯然聲請人丙○○若持有000000000
    0號行動電話在案發現場使用，當時均會用到上開兩處基地台收發訊號，是故聲
    請人丙○○徒以上開兩處基地台位置不同，即謂其於案發時未在現場，難認有理
    由。
  (三)聲請人又謂證人即警員高來福所出具之報告書中，未提及聲請人丙○○，可證聲
    請人丙○○未在發生糾紛之列，且告訴人余瑞萍非案發當日驗傷，其所受傷害亦
    與聲請人等無關云云。惟查，證人高來福並非目擊證人，其僅係事後到場處理之
    員警，其所出具之報告書，在證明力上自不如目擊證人林清桂、林尚宏有關渠等
    親自見聞之證詞。又傷害案件之被害人於當日見傷勢輕微未去驗傷，隔日疼痛難
    耐就醫驗傷者所在多有，豈可以非案發當日驗傷，即認被害人之傷勢必為造假，
    尤其本案依目擊證人林清桂、林尚宏之證述，可知告訴人係遭聲請人等圍毆，其
    因此受有多處傷害自可想見，實乏證據可認該驗傷診斷書有何不實之處。按「證
    據力之強弱，事實審法院有自由判斷之權，故判斷證據力如不違背一般經驗之法
    則，即不得指為違法」、「證據之證明力由法院自由判斷之，此項自由判斷職權
    之行使，苟係基於普通日常生活之經驗，而非違背客觀上應認為確實之定則者，
    即屬合於經驗法則，不容當事人任意指摘」，最高法院著有二十五年上字第二０
    五三號判例、三十年上字第五九七號判例可資參照。經查原確定判決採證過程並
    無違背經驗法則、論理法則情事，自不能任由聲請人恣意指摘違法。
四、據上論斷，本件聲請人所舉再審之理由，即於「刑事再審聲請狀」中所提及之「
    新證據」、「重要證據」，經查均非足以推翻原確定判決所認定罪刑之證據，核
    與首引法條規定未合，應認無再審理由，爰依刑事訴訟法第四百三十四條第一項
，裁定如主文。
中      華      民      國    九十三    年      一      月     十二     日
                                  臺灣基隆地方法院刑事第二庭
                                      審判長法  官  王福康
                                            法  官  王慧惠
                                            法  官  王美婷
右正本證明與原本無異。
如不服本裁定，應於收受送達後五日內，向本院提出抗告狀，敘述抗告之理由，抗告
於台灣高等法院，並應按當事人之人數附具繕本。
                                            書記官  陳淑慧
中      華      民      國    九十三    年      一      月     十二     日
